# 请教:外币报表折算的时态法

提问人：janewei 时间：2012-08-17 17:36:14
起因是,看到写关于CAS 19号的文章说，我们国家在外币报表折算上用的是现行汇率法，又说这号会计准则已经与国际趋同。于是，查了下IAS 21及一些教材，发现其实国际上是允许时态法的。如IAS 21:34段。这样的话，中国和国际的规定就不一样了。
请问，在这两个方法的选取上到底怎么理解？谢谢！

回答人：chenyiwei
在外币报表折算中（Use of a presentation currency other than the functional currency），无论是中国准则还是IFRS对于境外经营的资产和负债都是按照期末汇率折算的，所以应当认为是现行汇率法。你说的IAS 21.34仍然是“Reporting foreign currency transactions in the functional currency”部分的条款，即外币交易如何折算到记帐本位币，而不是外币报表折算。这是两个不同的概念，不应混淆。

回答人：chenyiwei
回复 janewei 的帖子
其实过多地纠结于这些概念，并无太大意义。
当子公司和母公司的功能货币相同时，一般不涉及到境外经营的外币报表折算问题。此时，子公司的外币资产、负债计量所采用的汇率确定的一般原则是：采用非历史成本进行期末计量的项目（如交易性金融资产和负债、外币货币性项目等），按照其价值确定日的现行汇率确定；采用历史成本基础进行期末计量的项目（绝大多数非货币、非金融项目），按其取得日的历史汇率确定，这有些类似于时态法，但这是“Reporting foreign currency transactions in the functional currency”的规定，而不是境外经营外币报表折算方面的规定。